【裁判字號】    98,簡上,764
【裁判日期】    990811
【裁判案由】    給付服務費
【裁判全文】
臺灣臺北地方法院民事判決             98年度簡上字第764號
上  訴  人  翡泰國際藝術中心有限公司
法定代理人  丙○○
訴訟代理人  丁○○
被上訴人    中德保全股份有限公司
法定代理人  甲○○
訴訟代理人  乙○○
上列當事人間請求給付服務費事件，上訴人對於中華民國98年10
月30日本院臺北簡易庭98年度北簡字第23999號第一審判決提起
上訴，經本院於99年7月21日言詞辯論終結，判決如下：
    主  文
上訴駁回。
第二審訴訟費用新臺幣貳仟捌佰貳拾元由上訴人負擔。
    事實及理由
一、被上訴人經合法通知，未於言詞辯論期日到庭，查無民事訴
    訟法第386條各款所列情事，爰准上訴人之聲請，由其一造
    辯論而為判決，先予敘明。
二、被上訴人起訴主張：
  (一)上訴人與被上訴人於民國96年3月29日起訂立保全服務契約
    書（下稱系爭保全契約），約定保全服務期間為36個月，由
    被上訴人就附表所示標的物提供保全服務，付款方式為上訴
    人應以12個月為1期，每期應預繳每套保全服務標的物保全
    服務費新台幣（下同）34,650元，但上訴人僅繳納第1期費
    用，其餘費用未依約繳納，迄今尚積欠附表所示編號1標的
    物服務費69,300元（即97年3月29日、98年3月29日之2期費
    用），附表所示編號2標的物服務費69,300元（即97年5月10
    日、98年5月10日之2期費用），附表所示編號3標的物服務
    費34,650元（即98年2月1日之1期費用），總計未繳之保全
    服務費為173,250元。
  (二)系爭保全契約包含保全系統器材提供及服務、監視系統器材
    提供及服務、門禁系統器材及服務等內容，因上訴人已欠費
    逾半年，迭經催繳置之不理，嗣上訴人通知欲將附表編號1
    營業據點搬遷至台北市○○路441號，被上訴人乃告知須先
    行支付施工費及償還積欠服務費後，始能進行，附表編號1
    營業場所迄未搬遷，系爭保全契約未經終止，被上訴人仍持
    續提供3標的物保全服務等語。爰依系爭保全契約關係請求
    上訴人給付服務費173,250元及自支付命令送達翌日起至清
    償日止，按年息5%計算利息。
三、上訴人則以：系爭保全契約約定保全服務費係按月繳納並非
    按年繳納，上訴人已提前於97年5月終止系爭保全契約，被
    上訴人拒絕搬遷保全設備至台北市○○路441號，並將附表
    所示編號1、3標的物保全線路剪掉，被上訴人未依約提供保
    全服務，自不得請求保全服務費等語，資為答辯。
四、原審判命上訴人應給付被上訴人173,250元，及自98年7月28
    日起至清償日止，按年息5%計算之利息。上訴人不服，提起
    上訴，於本院上訴聲明為：(一)原判決廢棄。(二)被上訴人在第
    一審之訴駁回。被上訴人則答辯聲明：上訴駁回。
五、得心證之理由：
    被上訴人以上訴人積欠保全服務費173,250元未償，爰依系
    爭保全契約請求上訴人給付，為上訴人所否認，並以上開情
    詞置辯，是本件兩造主要爭點厥為：系爭保全契約是否業經
    終止？被上訴人請求上訴人給付務費173,250元，是否有據
    ？茲分述如下：
  (一)系爭保全契約未經合法終止：
    上訴人主張已於97年5月間終止系爭保全契約，提出存證信
    函乙紙為證(見本院卷第42頁)，查該紙存證信函係於98年11
    月18日寄送被上訴人，內容略以「本公司爰終止貴我雙方一
    切保全服務契約，並自97年5月生效」云云，顯難認系爭保
    全契約已於97年5月間合法終止。又上訴人在原審稱被上訴
    人將附表所示編號1、3標的物保全線路剪斷、未提供保全服
    務(見原審卷第38頁)乙節，為被上訴人所否認，而依被上訴
    人提出管制電腦傳訊訊號資料6份(見原審卷第42至45頁、本
    院卷第31至33頁) 記載，被上訴人自98年1月25日起至99年3
    月30日止，仍對附表所示編號1、2、3號標的物提供保全服
    務，而上訴人在本院復改稱被上訴人僅剪斷附表所示編號1
    之保全線路云云(見本院卷第57頁背面)，說詞先後不一，且
    未舉證以實其說，是上訴人辯稱系爭保全契約業已經提前終
    止乙詞，即難採信。又上訴人職員張紋瑜於99年3月4日以卡
    片遺失向被上訴人聲請核發保全卡片5枚乙事，為上訴人所
    自認，並有被上訴人製作巡迴服務報告表、保全卡片遞送回
    條(見本院卷第34頁)可稽，足認上訴人係認知系爭保全契約
    尚屬有效情況下，主動請求被上訴人核發保全卡片為上訴人
    提供保全服務，顯然上訴人於前開存證信函中表示終止系爭
    保全契約云云，並不具終止系爭保全契約之真意，難認已生
    合法終止系爭保全契約之效力。上訴人主張系爭保全契約已
    終止云云，核不足取。
  (二)被上訴人請求上訴人給付服務費173,250元，於法有據：
    系爭保全契約第15條規定「自乙方（即被上訴人）「保全開
    通服務書」所訂之防護服務開始日起，在本契約有效期間內
    ，由甲方（即上訴人）付給乙方每月服務費、專線月租金、
    稅金共計3,150元，於每期開始由甲方以....方式繳付，付
    款方式以每12個月為1期」，上訴人簽約後即交付被上訴人
    面額均為34,650元（即12個月之費用）、發票日各為附表所
    示編號1、2、3標的物第1期開通日之支票3紙，作為各該標
    的物第1期保全服務費，為兩造所不爭，並有支票3紙(見原
    審卷第41頁) 可稽，堪認系爭保全服務費係採年繳方式，上
    訴人抗辯係按月繳納云云，並不足採。上訴人繳納系爭保全
    契約第1期款後，迄未再依約繳納已到期之附表所示編號1標
    的物服務費69,300元（即97年3月29日、98年3月29日之2期
    費用），附表所示編號2標的物服務費69,300元（即97年5月
    10日、98年5月10日之2期費用），附表所示編號3標的物服
    務費34,650元（即98年2月1日之1期費用），共計173,250元
    等情，亦為上訴人所不爭執，被上訴人既已依約提供保全服
    務，已如上述，上訴人依約自負有繳納已到期保全服務費之
    義務。是被上訴人依約請求上訴人給付保全服務費173,250
    元及附加法定遲利息，自屬有據。
六、綜上所述，被上訴人本於系爭保全契約關係請求上訴人給付
    173,250元，及自98年7月28日起至清償日止按年息5%計算之
    利息，為有理由，應予准許。原審所為上訴人敗訴之判決，
    並無不合。上訴意旨指摘原判決不當，求予廢棄改判，為無
    理由，應予駁回。
七、據上論結，本件上訴為無理由。依民事訴訟法第436條之1第
    3項、第463條、第385條第1項前段、第449條第1項、第78條
    ，判決如主文。
中    華    民    國    99    年     8    月    11    日
                  民事第一庭  審判長法  官  許紋華
                                    法  官  楊晉佳
                                    法  官  熊志強
正本係照原本作成。
不得上訴。
中    華    民    國    99    年     8    月    11    日
                                    書記官  謝盈敏
附表
    編號1、台北市○○路73號1樓
    編號2、台北市○○路443號1樓
    編號3、台北市○○路75號

司法院資訊處製作；財團法人民間司法改革基金會備份。
